【裁判字號】    98,交抗,682
【裁判日期】    980313
【裁判案由】    違反道路交通管理處罰條例
【裁判全文】
臺灣高等法院交通事件裁定             98年度交抗字第682號
抗  告  人
即受處分人  甲○○
上列抗告人因違反道路交通管理處罰條例案件，不服臺灣士林地
方法院中華民國98年2 月3 日所為裁定（98年度交聲字第11號）
，提起抗告，本院裁定如下：
    主  文
抗告駁回。
    理  由
一、抗告意旨略以：91年10月15日當時現場並沒有設立禁止進入
    及地上所劃的折返箭頭標線指示，以至於申請人直接進入而
    遭取締，照片所示之標示是事後所設立的，不能因未設立標
    示而處罰申請人云云。
二、按汽車駕駛人，爭道行駛有不按遵行之方向行駛者，處600
    元以上1,800 元以下罰鍰，並記違規點數1 點，道路交通管
    理處罰條例第45條第1 款、第63條第1 項第1 款定有明文。
    經查：
  (一)本件抗告人即受處分人甲○○於民國91年10月15日下午4 時
    40分許，駕駛車牌號碼EY-2216 號自用小客車行經臺北市○
    ○區○○路往湖山路「陽明書屋」方向，因逆向行駛而不按
    遵行方向行駛，為警依法舉發，故依道路交通管理處罰條例
    第45條第1 款、第63條等規定，裁處受處分人罰鍰新臺幣（
    下同）1,800 元，並記違規點數1 點。
  (二)查「陽明書屋」前方道路兩側各有一個「禁止進入」警告標
    誌，而中興路自陽金公路路口至「陽明書屋」段為雙向車道
    （有標示僅供大客車及公務車通行），「陽明書屋」往陽明
    公園則為單行道，除設有「禁止進入」標誌外，路面上亦有
    劃設標線箭頭指示（箭頭方向為陽明公園向陽明書屋），用
    以指示車輛應迴轉駛離，不得繼續直行等情，有卷附現場照
    片4 張及內政部警政署國家公園警察大隊陽明山警察隊97年
    7 月30日陽警交字第0970002279號函文可稽，顯見受處分人
    駕車進入該路段確有不按遵行方向行駛之違規；且上開路段
    之道路兩側均設置有「禁止進入」警告標誌，一般駕駛人均
    可清楚辨識，受處分人徒以其主觀上誤認該標誌係禁止進入
    「陽明書屋」置辨，顯無可採，原審因認本件聲明異議為無
    理由，應予駁回，經核並無不當。參酌受處分人於原審時提
    出之異議狀中自述案發當日其遭警員攔停開單舉發後，曾將
    車調回陽明書屋門口「重新觀察」，發現... 「書屋前左右
    各有一個『禁止進入』的標示... 」等情（見原審卷第5 頁
    ），顯見本件警員舉發受處分人違規行為當時，於相關路段
    確實已經設立有系爭交通標誌無疑，抗告人質疑當時現場並
    沒有設立禁止進入等指示云云，提起抗告，核無理由，應予
    駁回。
據上論結，應依道路交通管理處罰條例第89條、道路交通案件處
理辦法第26條，刑事訴訟法第412 條，裁定如主文。
中    華    民    國    98    年    3     月    13    日
            刑事第十五庭  審判長法  官  吳昭瑩
                                法  官  張傳栗
                                法  官  李正紀
以上正本證明與原本無異。
不得再抗告。
                                書記官  鄭信昱
中    華    民    國    98    年    3     月    16    日


司法院資訊處製作；財團法人民間司法改革基金會備份。
